# 借款出资提问

提问人：talent0630 时间：2013-07-03 09:00:27
各位老师： 大家好！我有一个问题想咨询一下：A公司向银行借款 1000 万元用于投资B公司，作为B公司的投资款项；那站在B公司的角度，A公司的出资有瑕疵吗？因为我觉得A公司向银行的借款只有使用权没有所有权，所以如果严格说是不能用于投资的~~ 麻烦各位给与解答，如果能提供相关法律条款的话，麻烦提供一下。谢谢！

回答人：chenyiwei
回复 talent0630 的帖子
1 、如楼上网友所述，A公司涉嫌挪用贷款，构成了对贷款合同和贷款监管相关规定的违反（这种性质不是通过找几个中间公司“过桥”一下就可以解决的），A公司应当谨慎考虑该事项可能导致的后果，如被银行要求提前归还贷款、被收取罚息等，谨慎计提相关负债。
2 、但是，A对B的投资和A与银行之间的贷款合同是两个不同的法律关系，不能仅仅因为A实施了挪用贷款用于股权投资的行为，就否认A对B出资这一法律行为的效力，也就是A的出资资金来源有瑕疵，不应认为对B而言，实收资本就有瑕疵。 请熟悉相关法律问题的网友指正及协助，谢谢！